臺灣高等法院花蓮分院刑事附帶民事訴訟判決
上　訴　人　臺灣觀光經營管理專科學校
　　　　　　（原名精鍾商業專科學校)
法定代理人　乙○○
訴訟代理人　黃旭田律師
複代理人　　翁國彥律師
複代理人　　尤伯祥律師
被上訴人　　丙○○
　　　　　　甲○○
　　　　　　丁○○
上列二人共同
訴訟代理人　蔡俊有律師
上列被上訴人因涉嫌背信刑事案件，經上訴人提起附帶民事訴訟
，請求損害賠償，本院判決如下：
    主  文
原判決關於駁回下開第一項之訴及假執行之聲請部分均廢棄。
被上訴人丁○○應與鍾志林連帶給付上訴人新臺幣壹仟佰伍拾
萬元，及自94年8 月25日起，至清償日止，按年息百分之五計算
之利息。
其餘上訴及假執行之聲請均駁回。
本判決第一項於上訴人以新臺幣肆佰伍拾萬元為被上訴人丁○○
供擔保後，得假執行。
    事實及理由
一本件上訴人在原審起訴主張：本件被上訴人丁○○與丙○○、
  甲○○及鍾志林串謀以2千萬元購買花蓮市○○段1263之2、12
  63之3地號2筆土地及坐落其上之花蓮市○○路13號之1、13 號
  2 棟房屋，並登記為被上訴人甲○○名義後，再將其中花蓮市
  ○○路13號房屋（坐落花蓮市○○段1263之3 地號土地）以高
  達3,350萬元之價格出售予上訴人，轉手賺取1,350萬元之差價
  （3,350萬元－2,000萬元＝1,350萬元），及將另外1棟即花蓮
  市○○路13之1號房屋（坐落花蓮市○○段1263之2 地號土地）
  出租予上訴人，上訴人自81年8月份起至90年8月份止，共支付
  租金及清潔費1,059 萬元，是依侵權行為之法律關係，聲明求
  為：(一)原判決廢棄。(二)被上訴人丁○○、丙○○、甲○○應連
  帶給付上訴人2,409萬元（1,350萬元＋1,059萬元＝2,409萬元
  ），及自起訴狀繕本送達翌日起至清償日止，按年息百分之五
  計算之利息。(三)被上訴人丁○○、丙○○、甲○○應連帶將花
  蓮市○○段1263之2 地號土地及坐落其上之房屋（建號：花蓮
  市○○段721建號，門牌號碼：花蓮市○○路13之1號）移轉登
  記為上訴人所有。(四)願供擔保，請准宣告假執行之判決。被上
  訴人丁○○則以：伊當初是單純以女兒甲○○名義置產，後來
  因為精鍾商專決定在花蓮市設立城區部而有必要在花蓮市購置
  房地，因所購置之上開房地符合精鍾商專的需要，才將上開房
  屋出售及出租給學校使用，出售及出租的價金均屬合理，並無
  侵權行為等語資為抗辯。被上訴人丙○○、甲○○則均以渠等
  對上開房地買賣並不知情等語資為抗辯。
二被上訴人丁○○部分：
  (一)上訴人主張被上訴人丁○○對上訴人犯背信罪，業經本院刑
    事判決（如附件）認定在案，則上訴人主張被上訴人丁○○
    對其有侵權行為事實，堪以認定。
  (二)被上訴人丁○○以2千萬元購買2棟型式價值完全相同之花蓮
    市○○路13號及13之1號房地，每棟平均價格為1千萬元，而
    被上訴人丁○○將其中1 棟即花蓮市○○路13號房地以3,35
    0 萬元之高價出售上訴人之事實，被上訴人丁○○並未爭執
    ，從而上訴人因被上訴人丁○○之背信犯行，而受有房屋購
    買差價支出之即2,350 萬元之損害（3,350萬－1,000萬元＝
    2,350 萬元），上訴人基於侵權行為之法律關係，請求被上
    訴人丁○○與鍾志林連帶給付1,350 萬元，及自起訴狀繕本
    送達之翌日起至清償日止，按年息百分之五計算之利息，均
    無不合，應予准許。至於上訴人請求被上訴人丁○○移轉登
    記另外1棟房地（花蓮市○○路13之1號），及租金、清潔費
    支出之請求部分，則因兩造間並未就該棟房地為買賣，被上
    訴人丁○○不負移轉登記之義務，上訴人復未就其承租花蓮
    市○○路13之1 號房地所支出之租金及清潔費如何高出一般
    合理價格舉證予以證明，且該部分行為並不在本院刑事判決
    所認定之犯罪事實範圍之內，上訴人此部分請求，即屬無據
    ，不能准許，應予駁回。
  (三)上訴人陳明願供擔保，聲請宣告假執行，經核其勝訴部分，
    依法並無不合，酌定相當擔保金額，予以准許；其餘敗訴部
    分，其假執行之聲請亦失所附麗，應併予駁回。原審失察，
    駁回上訴人此部分請求及假執行之聲請，尚有未洽，上訴意
    旨指摘原判決此部分為不當，求予廢棄為有理由，應予廢棄
    改判如主文第2項所示。
三被上訴人丙○○、甲○○部分：
  (一)按刑事諭知無罪、不受理之判決，對於附帶民事訴訟部分應
    以判決駁回原告之訴，刑事訴訟法第503條第1項前段定有明
    文。
  (二)查本件上訴人主張被上訴人丙○○、甲○○被訴與被上訴人
    丁○○及鍾志林串謀為上開背信行為之事實，業經第一審法
    院判決被上訴人丙○○、甲○○無罪，並經本院判決駁回檢
    察官此部分之上訴在案，從而第一審依首揭法條之規定，以
    判決駁回上訴人之訴，經核即無不當，上訴人之上訴為無理
    由，其假執行之聲請亦失所附麗，應併予駁回。
據上論結，本件上訴人之上訴，為一部有理由，一部無理由，依
刑事訴訟法第502條、第490條前段、第368條、第491條第10款、
民事訴訟法第390條第2項、第392條，判決如主文。
中　　華　　民　　國　　96　　年　　7 　　月　　13　　日
                        審判長法  官  何方興
                              法  官  王紋瑩
                              法  官  林鳳珠
以上正本證明與原本無異。
如不服本判決，應於判決送達後10日內向本院提出上訴狀 (須附
繕本 )。其未敘述理由者，除已有刑事上訴狀之理由可資引用者
得不敘述上訴之理由外，應於提起上訴後10日內向本院提出理由
狀 (須附繕本)。
                              書記官  鄧瑞雲
中　　華　　民　　國　　96　　年　　7 　　月　　13　　日
